【裁判字號】    98,易,2999
【裁判日期】    981231
【裁判案由】    傷害
【裁判全文】
臺灣臺中地方法院刑事判決              98年度易字第2999號
公  訴  人  臺灣臺中地方法院檢察署檢察官
被      告  丁○○
上列被告因傷害案件，經檢察官提起公訴（98年度偵字第16877
號），本院判決如下：
    主    文
丁○○傷害人之身體，累犯，處有期徒刑肆月，如易科罰金，以
新臺幣壹仟元折算壹日。
    犯罪事實
一、丁○○前因詐欺、竊盜、公共危險及竊盜等案件，經法院分
    別判處有期徒刑2月、3月、3月及4月，應執行有期徒刑10月
    確定，甫於民國98年3月19日執行完畢。詎丁○○仍不知警
    惕，復於98年6月9日下午4時許，在臺中縣后里鄉○○路大
    樟公樹前，因其與友人王淑慧發生爭執，適有甲○見狀欲趨
    前勸架時，丁○○竟基於傷害他人身體健康之犯意，以手用
    力猛推甲○，導致甲○身體重心不穩向後傾倒後，在旁之丙
    ○○見狀遂出手欲加以攔接不及，甲○之身體背部遂先行壓
    倒丙○○之後，身體再往後傾倒，頭部（後腦杓）撞擊地面
    ，導致受有腦出血之傷害。
二、案經甲○之配偶乙○○○訴由臺中縣警察局大甲分局移送臺
    灣臺中地方法院檢察署檢察官偵查起訴。
    理    由
一、訊據被告丁○○對於上開傷害甲○之事實坦承不諱，核與告
    訴人乙○○○指訴相符，並與證人王淑慧、丙○○於警訊所
    述一致，且有甲○之光田綜合醫院診斷證明書1紙、現場照
    片7張等在卷可為佐證，被告犯行應堪認定。
二、核被告丁○○所為，係犯刑法第277條第1項之傷害罪。再被
    告有犯罪事實欄所述之有期徒刑執行完畢紀錄，此有臺灣高
    等法院被告前案紀錄表在卷可稽，其於受徒刑之執行完畢後
    ，5年以內故意再犯本件有期徒刑以上之罪，為累犯，應依
    刑法第47條第1項規定加重其刑。爰審酌被告前已有傷害犯
    罪前科，竟不知自我節制，本次又因與他人起衝突而傷害前
    來勸架之被害人，且於本院審理中雖坦承犯行，但犯罪後對
    被害人無所聞問，犯後態度未見良好等一切情狀，量處如主
    文所示之刑，並諭知易科罰金之折算標準。
據上論斷，應依刑事訴訟法第299條第1項前段，刑法第277條第1
項、第47條第1項、第41條第1項前段，刑法施行法第1條之1第1
項、第2項前段，判決如主文。
本案經檢察官戊○○到庭執行職務。
中    華    民    國    98    年    12    月    31    日
                  刑事第八庭    法  官  劉國賓
以上正本證明與原本無異。
如不服本判決應於收受判決後10日內向本院提出上訴書狀，並應
敘述具體理由；其未敘述上訴理由者，應於上訴期間屆滿後20日
內向本院補提理由書（均須按他造當事人之人數附繕本）「切勿
逕送上級法院」。
                                書記官  張隆成
中    華    民    國    98    年    12    月    31    日
附錄論罪科刑法條
中華民國刑法第277條
（普通傷害罪）
傷害人之身體或健康者，處 3 年以下有期徒刑、拘役或 1 千元
以下罰金。
犯前項之罪因而致人於死者，處無期徒刑或 7 年以上有期徒刑
；致重傷者，處 3 年以上 10 年以下有期徒刑。

司法院資訊處製作；財團法人民間司法改革基金會備份。
